# 小企业会计准则中，固定资产的日常修理费所提到的“受益对象”怎么理解？

提问人：ygbx 时间：2012-08-06 11:48:41
第三十二条 固定资产的日常修理费，应当在发生时根据固定资产的受益对象计入相关资产成本或者当期损益。 这里的受益对象如何理解？

回答人：chenyiwei
个人理解是指产品的生产成本或者期间费用。也就是小企业会计准则允许生产设备等的日常修理费计入制造费用？但这还需要进一步核实。